# 合并日报表是否必须审计

提问人：xinshourumen 时间：2012-05-27 10:46:18
同一控制下，A公司控股合并了B公司、C公司，合并完成日为 4 月 30 日。 请问： 1 、合并日是否必须编制合并报表，该合并报表作何用途？ 2 、合并日合并报表是否必须审计？ 3 、如果仅只是为了A公司确认对B公司、C公司的长期股权投资成本、以及合并前净利润、和非经常性损益的话，那是否只对B公司、C公司进行审计即可，而不需对A公司进行审计？

回答人：chenyiwei
为了常规年度报告目的，没有对合并日的合并报表进行强制性审计并出具审计报告的要求。但在后续的年度审计中，因为被合并方的合并日帐面净资产将构成合并方的长期股权投资成本，所以需要对该帐面净资产金额进行核实。 如果管理层或者其他信息使用者要求出具专项审计报告的，则另当别论。